【裁判字號】    90,簡上,249
【裁判日期】    901203
【裁判案由】    賭博
【裁判全文】
臺灣板橋地方法院刑事判決                          九十年度簡上字第二四九號
    上  訴  人
    即  被  告  乙○○
右列上訴人因賭博案件，不服本院九十年度簡字第二七二號中華民國九十年七月三十
一日第一審判決（起訴案號：九十年度偵字第二四一一號），提起上訴，本院管轄之
第二審合議庭判決如左：
    主  文
原判決撤銷。
乙○○共同意圖營利，供給賭博場所，處有期徒刑月，如易科罰金，以佰元折算
壹日。
    事  實
一、乙○○明知丁○○及丙○○（後二人業經本院原審以九十年度簡字第二七二號簡
    易判處刑確定在案）欲租用其位於臺北縣新莊市○○路二二三號五樓租居住（非
    公共場所或公眾得出入之場所）作為賭博場所之用，竟仍貪圖租金利益，與丁○○及丙○○共同基於意圖營利之犯意聯絡，先於九十年一月十一日，在台北縣新
    莊市某公園，丁○○經由丙○○出面與乙○○約定以一日新臺幣（下同）六千元
    之代價，承租借上開乙○○位於臺北縣新莊市之租處；嗣於同月十六日二十一時
    許，乙○○即將上開處所依約供予丁○○及丙○○作為賭博場所之用，丁○○及
    丙○○隨即提供上開房屋，並以撲克牌為賭具，聚集賭客於該處賭博財物。其賭
    博方法係由賭客以撲克牌「梭哈」之方式比大小定輸贏，賭客每贏一萬元，則由
    丁○○、丙○○從中抽取一百元至二百元不等充當抽頭金而牟利，並約定以一日
    約三千元至五千元之代價，僱用與渠二人有意圖營利供給賭博場所並聚眾賭博犯
    意聯絡之陳枝來（亦經本院以同前案號簡易判決處刑確定在案），在該賭博場所
    內負責清理桌面賭資及抽頭等工作。殆九十年一月十七日凌晨一時許，適有賭客
    何全泉、游順良、吳進義、黃明俊、陳慶賢、許三位（經警另依社會秩序維護法
    處分）等人，在上址以前揭方法賭博財物時，經警當場查獲，並扣得丁○○、丙○○所有之撲克牌九副、撲克牌二十八張、骰子四個及犯罪所得財物抽頭金九千
    九百元。
二、案經臺北縣警察局新莊分局移送臺灣板橋地方法院檢察署檢察官偵查起訴，經本
    院審理後，以被告自白犯罪，而以簡易判決處刑逕行判決。
    理  由
一、訊據被告乙○○否認有何意圖營利提供賭博場所之犯行，辯稱：當時伊不在家，
    係小孩開門讓丁○○、丙○○等人進去，伊不知情云云。惟查：
（一）右開被告以六千元之代價出租其位於上址之租處供丁○○、丙○○提供為賭博
      場所並聚眾賭博之事實，業據被告乙○○迭於警偵訊及原審審理中自承屬實（
      詳偵查卷第十一頁、第四十一頁反頁、原審卷九十年七月二十四日訊問筆錄）
      ，並核與同案被告丁○○迭於警偵訊、原審審理及本院調查時陳述情形相符（
      詳偵查卷第六頁反頁、第十九頁反頁、原審卷第三十頁及本院九十年十一月十
      二日訊問筆錄）。
（二）又有關丁○○與丙○○共同利用上開被告乙○○租處聚眾賭博營利之事實，亦
      經同案被告丁○○、丙○○、陳枝來（受雇於丁○○、丙○○在賭博現場負責
      清理桌面賭資及抽頭之工作者）於警偵訊、原審審理中（丁○○部分同前所引
      筆錄，其餘則詳偵查卷第九頁反頁、第十頁、第十三頁、第十四頁、第三十頁
      及原審卷第三十一頁）及當場查獲之賭客何全泉、游順良、吳進義、黃明俊、
      陳慶賢及許三位等人於警訊中陳述一致。此外復有當場查得供賭博所用之撲克
      牌九副、撲克牌二十八張及骰子四顆，並犯罪所得之抽頭金九千九百元扣案可
      佐。
（三）次查證人即到場查獲之警員甲○○於本院九十年十一月十二日調查中具結證稱
      ：「我們接到線報，我們到現場埋伏，有人開門，買消夜要進去，我們表明身
      分，跟著買消夜之人進去。」「當時我進去時，屋主乙○○也有在裡面，在庭
      之丁○○及丙○○也在裡面。」「（問：證人進去屋內時，有沒有見到乙○○
      等人在何處？）他們在五樓，我們在屋頂及一樓都有人，樓梯間也有人埋伏，
      進去後，左手邊靠陽台地方有牌桌，我們的人先抓牌桌上的人，然後清點四周
      的人，在庭之人是屬於我們後來清點的人，是在現場的人。」「（問：幫你們
      開門之人是個女人？）是個有女孩的成年婦人，約三十歲左右。」「（問：乙○○不是你們查獲以後，他才回來的？）我到屋內時，他已經在屋內了。」「
      （問：查獲當時，乙○○究竟有否在屋內？）我在時，乙○○在場。」「（問
      ：你們進去後，還有其他非警員進去該屋內否？）我們有人控制門口，沒有讓
      其他人進屋內。」「（問：為何在庭證人說乙○○是後來才進去？）我只能說
      ，我進去屋內時，乙○○是在屋內。我記得樓下還有人要進去看熱鬧，我們都
      不讓他進去。」「我記得我到現場時，乙○○還拿壹張名片給我看，名片上面
      的『榮』是多壹個『虫』字部，他說之前在外面做工，現在景氣不好，所以把
      地方借給朋友。」等語甚詳，而經質之被告是否提出名片時，其亦供承：名片
      上面是印「山」字部的榮等語（見同前本院訊問筆錄），顯見證人即警員甲○○所證述各節應非虛詞，堪以採信，足證經警到場查緝時，被告亦在上址屋內
      無訛，況被告於警員到場查緝時，究否在場，並無卸於其意圖營利提供上址供
      人賭博之責。是被告辯稱警員到場時，伊不在現場云云，洵非可取。再者被告
      於本院審理中自承為警員開門之婦人係伊離婚之配偶，可見同案被告丁○○、
      丙○○等人進入被告上址租處時，被告縱使不在，但屋內仍有成年人無疑，則
      若非經被告同意，其配偶焉有任意讓丁○○、丙○○及其所聚集之賭客在內賭
      博之理。凡此俱證被告於本院翻異前詞，否認同意提供上址租處供人賭博云云
      ，純係事後諉責之詞，不足採信。
（四）綜上，本件事證明確，被告前開犯行堪以認定。
二、核被告所為，係犯刑法第二百六十八條前段之意圖營利，供給賭博場所罪。按被
    告出租上址既能獲有六千元之利益，其有營利意圖已無庸置疑，而其復明知丙○○、丁○○承租上址係供為賭博場所之用，故其就此部分與丁○○、丙○○間自
    應有犯意之聯絡及行為分擔，應為共同正犯。查原判決就被告予以論罪科刑，固
    非無見；惟就被告係與丁○○及丙○○為共同正犯乙節，漏未論及，尚有未洽，
    被告上訴意旨否認犯行固屬無據，然原判決既有上開可議之處，爰無可維持，自
    仍應由本院將原審判決撤銷改判。爰審酌被告犯罪之動機、目的、手段、所生危
    害及犯後態度等一切情狀，量處如主文所示之刑，並諭知易科罰金之折算標準，
    以示懲儆。至扣案撲克牌九副、撲克牌二十八張、骰子四個及犯罪所得財物抽頭
    金九千九百元，應均屬同案被告丁○○及丙○○共同意圖營利，聚眾賭博所用及
    所得之財物，與被告所犯本罪無涉，爰無於本件宣告沒收之必要，合此說明。
據上論結，應依刑事訴訟法第四百五十五條之一第一項、第三項、第四百五十條第一
項、第三百六十九條第一項前段、第三百六十四條、第二百九十九條第一項前段，刑
法第二十八條、第二百六十八條前段、第四十一條第一項，罰金罰鍰提高標準條例第
一條前段、第二條，判決如主文。
本案經檢察官林俊峰到庭執行職務。
中      華      民      國      九十      年      十二      月    三    日
                                  臺灣板橋地方法院刑事第四庭
                                      審判長法  官  許仕楓
                    法  官  徐子涵
                                            法  官  談  虎
右正本證明與原本無異
本件不得上訴
                                            書記官  周百川
中      華      民      國      九十      年      十二      月    三    日
附錄本案論罪科刑法條全文：
刑法第二百六十八條
意圖營利，供給賭博場所或聚眾賭博者，處三年以下有期徒刑，得併科三千元以下罰
金。


司法院資訊處製作；財團法人民間司法改革基金會備份。
